【裁判字號】    99,聲,231
【裁判日期】    991109
【裁判案由】    選派清算人
【裁判全文】
臺灣臺中地方法院民事裁定               99年度聲字第231號
聲  請  人  乙○○
代  理  人  張啟富律師
相  對  人  大可藥品股份有限公司
清  算  人  甲○○
上列聲請人聲請選派清算人事件，本院裁定如下：
    主    文
選派甲○○（身分證統一編號：Ｚ000000000號，住臺
中市西區○○○○街二十九號四樓之一）為大可藥品股份有限公
司之清算人。
聲請程序費用新臺幣壹仟元由大可藥品股份有限公司負擔。
    理    由
一、按清算完結後，如有可以分配之財產，法院因利害關係人之
    聲請，得選派清算人重新分派，公司法第333條定有明文。
二、本件聲請意旨略以：聲請人於民國97年1月21日自第三人陳
    美汶處受讓新竹市○○段67地號、面積1372平方公尺、權利
    範圍411600分之6804之土地（下稱系爭土地）及其上新竹市
    ○○段993建號之建物（下稱系爭建物），然陳美汶於87年9
    月22日提供系爭土地及建物設定本金最高限額抵押權新臺幣
    （下同）200萬元之抵押權（下稱系爭抵押權）予相對人大
    可藥品股份有限公司，以擔保陳美汶經銷相對人藥品期間能
    確實履行清償貨款之債務，然相對人於92年8月間解算並清
    算完結，且陳美汶早於相對人公司解散前已終止與相對人公
    司間之藥品經銷關係，且並無積欠相對人貨款之情形，今抵
    押權人即相對人既以解算並清算完結，將來上開抵押權所擔
    保之債務亦確定不再發生，相對人自負有塗銷系爭抵押權登
    記之債務，聲請人為利於辦理塗銷系爭抵押權登記，爰依公
    司法第332條之規定，聲請鈞院選派相對人公司解散前之法
    定代理人為清算人等語。
三、經查，聲請人所主張之前開事實，業據其提出土地登記第二
    類謄本、建物登記第二類謄本、土地登記申請書、公司基本
    資料查詢（明細）各1份附卷可稽，並經本院調取本院92年
    度司字第269號及93年度司字第2號民事卷宗核閱無誤，且相
    對人復具狀陳明陳美汶以系爭土地及建物設定系爭抵押權，
    作為陳美汶經銷相對人公司期間，擔保貨款之清償，且陳美
    汶於經銷期間並無積欠相對人公司貨款，於清算時疏未辦理
    塗銷系爭抵押權登記等情，有民事陳報狀1份在卷可憑，是
    聲請人所述堪信為真，責聲請人在相對人清算完結後，因系
    爭抵押權未為塗銷等情，核屬利害關係人，且無非訟事件法
    第176條不得選派為清算人之情事，揆諸首揭規定，聲請人
    之聲請，即無不合，應予准許。
四、爰依非訟事件法第24條、第175條第3項，裁定如主文。
中    華    民    國    99    年    11    月    9     日
                  民事第一庭    法  官  戴博誠
正本係照原本作成。
如不服本裁定應於送達後10日內向本院提出抗告狀，並繳納抗告
費新臺幣1000元。
中    華    民    國    99    年    11    月    9     日
                                書記官  陳玲誼

司法院資訊處製作；財團法人民間司法改革基金會備份。
